
\vspace{1.8em}
\begin{minipage}{\textwidth}
\stepcounter{mallinumber}
\textbf{Tüüpsõnamall \arabic{mallinumber}\,\vadja{süä}}\\

\begin{sideways}
\begin{tabular}{l l}
muutvormimall & tunnused \\
\hline
\underline{sü}\,+\,ä & \textsc{ sg nom } \\
\underline{sü}\,+\,ä & \textsc{ sg gen } \\
\underline{sü}\,+\,ttä & \textsc{ sg par } \\
\underline{sü}\,+\,ttäse & \textsc{ sg ill } \\
\underline{sü}\,+\,äz & \textsc{ sg ine } \\
\underline{sü}\,+\,äss & \textsc{ sg ela } \\
\underline{sü}\,+\,älle & \textsc{ sg all } \\
\underline{sü}\,+\,äll & \textsc{ sg ade } \\
\underline{sü}\,+\,ält & \textsc{ sg abl } \\
\underline{sü}\,+\,ässi & \textsc{ sg tra } \\
\underline{sü}\,+\,ässaa & \textsc{ sg ter } \\
\underline{sü}\,+\,äka & \textsc{ sg com } \\
\underline{sü}\,+\,äd & \textsc{ pl nom } \\
\underline{sü}\,+\,ttije & \textsc{ pl gen } \\
\underline{sü}\,+\,ttiit & \textsc{ pl par } \\
\underline{sü}\,+\,ttiise & \textsc{ pl ill } \\
\underline{sü}\,+\,ttiiz & \textsc{ pl ine } \\
\underline{sü}\,+\,ttiiss & \textsc{ pl ela } \\
\underline{sü}\,+\,ttiille & \textsc{ pl all } \\
\underline{sü}\,+\,ttiill & \textsc{ pl ade } \\
\underline{sü}\,+\,ttiilt & \textsc{ pl abl } \\
\underline{sü}\,+\,ttiissi & \textsc{ pl tra } \\
\underline{sü}\,+\,ttiissaa & \textsc{ pl ter } \\
\underline{sü}\,+\,ttijka & \textsc{ pl com } \\
\end{tabular}
\end{sideways}
\captionof{table}{Tüüpsõna \arabic{mallinumber}\,\textit{süä} ekstraheeritud muutvormimallid.}
\label{tab:tüüpsõnamall-süä}

\end{minipage}

 
\vspace{1em}
\noindent Tüüpsõna ei hõlma teisi lekseeme vormi\-sõnastikus.
